【裁判字號】    94,上訴,2528
【裁判日期】    950126
【裁判案由】    違反槍砲彈藥刀械管制條例
【裁判全文】
臺灣高等法院臺中分院刑事判決        94年度上訴字第2528號
上  訴  人  臺灣彰化地方法院檢察署檢察官
被      告  乙○○
                      號
選任辯護人  黃達元律師
上列上訴人因被告違反槍砲彈藥刀械管制條例案件，不服臺灣彰
化地方法院94年度訴字第1412號中華民國94年10月17日第一審判
決（起訴案號：臺灣彰化地方法院檢察署94年度偵字第3765號）
，提起上訴，本院判決如下：
    主  文
原判決撤銷，發回臺灣彰化地方法院。
    理  由
一、公訴意旨略以：被告乙○○（下稱被告）未經許可，自不詳
    日起，持有具有殺傷力之美國BERETTA廠92ELITWE型口徑9MM
    制式半自動手槍1枝、巴西TAURUS廠製PT917C型口徑9MM制式
    半自動手槍 1枝、口徑9MM制式子彈42顆及直徑約9MM土造金
    屬彈頭之土造子彈1顆等槍、彈，並於民國（下同）90年7月
    24日前之某日，其因案入監執行前，將上開槍、彈委託陳家
    振（經原審法院另案判決）代為保管藏放。嗣因陳家振為將
    前開槍、彈另為藏放，而於93年12月 3日，將之取出欲攜至
    桃園縣大園鄉藏放，因而先至友人高建忠位於彰化縣彰化市
    ○○路359號居所內暫住1日，惟於當日晚上10時20分許，即
    為警在前開地點查獲，並當場扣得前揭手槍、子彈。因認被
    告涉犯槍砲彈藥刀械管制條例第7條第4項及同條例第12條第
    4項之罪嫌云云。
二、原審則以：本件被告前曾與吳義烽基於共同犯意，由被告將
    其於90年 5月間，在臺中市○○路，以新臺幣約60萬元代價
    所購得具有殺傷力之捷克CZ廠製75型口徑 9MM制式半自動手
    槍1枝、捷克CZ廠製75B型口徑9MM制式半自動手槍1枝、制式
    9MM 半自動手槍用之子彈63顆，交由吳義烽藏放於彰化縣彰
    化市○○街 441巷12號左側車棚內，而共同持有之行為，業
    經臺灣板橋地方法院於91年2月21日以90年度訴字第2008 號
    刑事判決判處有期徒刑陸年，併科罰金新臺幣十五萬元，並
    經臺灣高等法院於91年 7月18日以91年度上訴字第1063號刑
    事判決、最高法院於91年10月17日以91年度台上字第5847號
    刑事判決駁回其上訴而告確定。查被告本案被訴持有槍彈之
    犯行，核與上開案件時間緊接，構成要件相同，應認係基於
    概括犯意之連續犯，屬裁判上一罪，本案當應為前案確定判
    決之既判力所及，公訴人就確定判決效力所及之事實，於94
    年 7月25日再提起公訴，即有未合，爰不經言詞辯論，逕為
    諭知免訴之判決。
三、檢察官上訴意旨則略以：被告本案持有槍彈之時間固與其上
    揭前案最後判決犯罪事實欄所認定被告於90年 5月間持有另
    一批槍彈之時間緊接、構成要件相同，然被告前案事實審宣
    判日為91年 7月18日，而本案被告所持有扣案槍彈之事實，
    並未受上揭前案所評價，參以最高法院75年台上字第6600號
    、82年台非字第 411號判決要旨所示，未經許可無故持有槍
    彈之行為，係行為之繼續而非狀態之繼續，其持有之行為完
    結須繼續至持有行為終了時為止，據此，被告於前案事實審
    判決宣示後仍持有本案之槍彈，且寄藏於同案被告陳家振住
    處，迄93年12月 3日為警查扣本案槍彈為止，從而被告持有
    本案槍彈之事實，即非上揭前案確定判決效力所及，原審諭
    知免訴判決，即有違誤等語。
四、原審以被告本案被訴事實為其前案確定判決效力所及而為免
    訴判決，固非無見；惟查：
(一)按槍砲彈藥刀械管制條例第7條第4項及同條例第11條第 3項
    之未經許可無故持有手槍、子彈之行為，為行為之繼續而非
    狀態之繼續，亦即一經持有，罪即成立，但其完結須繼續至
    持有行為終了時為止。次按刑事訴訟法第302條第1款規定，
    案件曾經判決確定者，應為免訴之判決，係以同一案件，已
    經法院為實體上之確定判決，該被告應否受刑事制裁，既因
    前次判決而確定，不能更為其他有罪或無罪之實體上裁判，
    此項原則，關於實質上一罪或裁判上一罪，其一部事實已經
    判決確定者，對於構成一罪之其他部分，固亦均應適用，但
    此種事實係因審判不可分之關係，在審理事實之法院，就全
    部犯罪事實，依刑事訴訟法第 267條規定，本應予以審判，
    故其確定判決之既判力自應及於全部之犯罪事實，惟若在最
    後審理事實法院宣示判決後始行發生之事實，既非該法院所
    得審判，即為該案判決之既判力所不能及，是既判力對於時
    間效力之範圍，應以最後審理事實法院之宣示判決日為判斷
    之標準，此所謂之最後審理事實法院，自係指最後審理事實
    之第一審或第二審法院而言，不以第二審判決為限，未經上
    訴之第一審判決亦同。最高法院75年台上字第6600號、82年
    台非字第 411判決要旨可資參照。是在最後事實審法院宣示
    判決後所發生之連續犯行為事實，即為該案判決之既判力所
    不及，而無一事不再理原則之適用，自無與最後事實審法院
    判決宣示前所發生之犯罪行為事實，成立連續犯之餘地，此
    部分應由檢察官另行追訴，並由法院另為實體判決，始為合
    理。
(二)本案公訴意旨所指被告自不詳日起，持有本件扣案之美國BE
    RETTA廠92ELITWE型口徑9MM制式半自動手槍1枝、巴西TAURU
    S廠製PT917C型口徑9MM制式半自動手槍1枝、口徑9MM制式子
    彈42顆及直徑約9MM土造金屬彈頭之土造子彈1顆等槍、彈，
    復於90年 7月24日前之某日，其因案入監執行前，將上開槍
    、彈委託陳家振代為保管藏放。被告持有上開槍彈之時間固
    與其上揭前案最後判決犯罪事實欄所認定被告於90年 5月間
    持有另一批槍彈之時間緊接、構成要件相同，然被告前案事
    實審宣判日為91年 7月18日，而本案被告所持有扣案槍彈之
    事實，並未受上揭前案所評價，參諸上揭最高法院判決要旨
    所示，本案被告被訴持有槍彈之行為，係行為之繼續而非狀
    態之繼續，其持有之行為完結須繼續至持有行為終了時為止
    ，據此，被告於前案事實審判決宣示後仍持有本案之槍彈，
    且寄藏於同案被告陳家振住處，迄93年12月 3日為警查獲止
    ，從而被告持有本案槍彈之事實，即屬最後事實審法院宣示
    判決後所發生之連續犯行為事實，應為前案判決既判力所不
    及，而無一事不再理原則之適用，自無與最後事實審法院判
    決宣示前所發生之犯罪行為事實，成立連續犯之餘地，是本
    案應非其前案判決效力所及，原審遽認屬裁判上一罪之確定
    判決效力所及，容有誤會，檢察官執此上訴指摘原判決不當
    ，非無理由，原判決諭知免訴判決既有不當，應由本院撤銷
    原判決，並發回原審法院。
據上論結，應依刑事訴訟法第369條第1項但書、第364條，判決
如主文。
本案經檢察官甲○○到庭執行職務。
中    華    民    國    95    年    1    月    26    日
            刑事第十一庭  審判長法  官   黃  梅  月
                                法  官   林  宜  民
                                法  官   林  欽  章
上列正本證明與原本無異。
如不服本判決應於收受送達後十日內向本院提出上訴書狀，其未
敘述上訴之理由者並得於提起上訴後十日內向本院補提理由書（
均須按他造當事人之人數附繕本）。
                                書記官   巫  彥  佳
中    華    民    國    95    年    1    月    26    日
                                                      Ｆ


司法院資訊處製作；財團法人民間司法改革基金會備份。
